【裁判字號】    89,易,532
【裁判日期】    891214
【裁判案由】    違反毒品危害防制條例
【裁判全文】
臺灣基隆地方法院刑事判決                          八十九年度易字第五三二號
    公  訴  人  臺灣基隆地方法院檢察署檢察官
    被      告  甲○○
右列被告因違反毒品危害防制條例案件，經檢察官提起公訴 (八十九年度毒偵字第一
七五四號)，本院判決如左：
    主  文
甲○○施用第二級毒品，累犯，處有期徒刑柒月。
扣案吸食器壹組沒收。
    事  實
一、甲○○前於民國八十六年間，因違反麻醉藥品管理條例及藥事法案件，經本院判
    處有期徒刑六月確定，復於八十六年一月間，因違反麻醉藥品管理條例案件，經
    本院判處有期徒刑九月確定，嗣於八十七年一月十四日經台灣高等法院以八十七
    年聲字第二一號裁定定應執行刑為有期徒刑一年五月，又於八十六年七月間，因
    違反麻醉藥品管理條例案件，經本院以八十六年易字第一一六九號判決判處有期
    徒刑九月確定，並與前開二案合併執行，甫於八十八年八月三日假釋期滿執行完
    畢。甲○○再於八十八年間及八十九年一月間，因施用第二級毒品安非他命，經
    本院於八十八年三月十六日、八十九年一月二十四日先後二次分別以八十八年度
    毒聲字第六００號、八十九年度毒聲字第一六七號裁定送觀察、勒戒後，認無繼
    續施用毒品傾向，經台灣基隆地方法院檢察署檢察官分別以八十八年度偵字第一
    五五一號、八十九年度毒偵字第二九０號不起訴處分確定。又於八十九年三月間
    因施用第二級毒品安非他命，經本院於八十九年三月三十日以八十九年度毒聲字
    第七七八號裁定送戒治處所施以強制戒治，並經本院八十九年度基簡字第三三０
    號判決判處有期徒刑六月確定。詎甲○○猶不知悔改，復於八十九年七月四日二
    十一時二十五分許採尿時間回溯九十六小時內某時，在其基隆市○○路六十五巷
    五十二號住處，施用第二級毒品安非他命，於八十九年七月四日二十時許，在其
    前開住處為警查獲，並扣得其所有供施用毒品之器具吸食器一組。
二、案經基隆市警察局第四分局移送台灣基隆地方法院檢察署檢察官偵查起訴。
    理  由
一、訊據被告甲○○固坦承伊於前次戒治完畢後，復於其前開住處施用第二級毒品安
    非他命一次之事實，惟辯稱伊係於八十九年七月四日為警查獲前一週施用云云。
    經查被告為警查獲時所採尿液經送檢驗結果，係呈安非他命陽性反應，有基隆市
    衛生局基衛六字第０七六一二號檢驗成績書、法務部調查局（89）陸（一）字第
    八九０七九七六四號鑑驗通知書各一紙附卷可稽。而甲基安非他命經口服投與後
    約百分之七十於二十四小時內自尿中排出，約百分之九十於九十六小時內自尿中
    排出，由於目前國內尿液中甲基安非他命之檢驗僅為鑑定其是否呈陽性反應尚未
    定其含量，且甲基安非他命成分之檢出與其投與方式、投與量、個人體質、採尿
    時間與檢測儀器之精密度等諸多因素有關，因此僅憑尿液中呈安非他命陽性反應
    ，固無法確實推算吸食時間距採集時間之長短，惟依上述資料推斷，最長可能不
    會超過四日等情，有行政院衛生署藥物食品檢驗局八十一年二月八日（八一）藥
    檢壹字第００一一五六號函附卷可參，足徵被告施用安非他命時間確係八十九年
    七月四日採尿時間前九十六小時內某時，被告所辯，要無可採。再被告於八十八
    年間因施用第二級毒品案件，經本院先後二次裁定送觀察、勒戒後，認無繼續施
    用毒品傾向，經台灣基隆地方法院檢察署檢察官先後二次為不起訴處分確定，嗣
    被告又於八十九年間因施用第二級毒品安非他命，經本院裁定送戒治處所施以強
    制戒治，並經本院八十九年度基簡字第三七一號判決判處有期徒刑六月，現仍在
    台灣基隆戒治所戒治中等情，有本院被告全國前案紀錄表乙紙在卷足憑。本件事
    證明確，被告犯行洵堪認定，應予依法論科。
二、查安非他命係毒品危害防制條例所定之第二級毒品，此為該條例第二條第二項第
    二款所明定。核被告所為係犯毒品危害防制條例第十條第二項之施用第二級毒品
    罪又被告施用安非他命前後持有安非他命之低度行為，應為施用第二級毒品之高
    度行為所吸收，不另論罪。又被告前於八十六年間，因違反麻醉藥品管理條例及
    藥事法案件，經本院判處有期徒刑六月確定，復於八十六年一月間，因違反麻醉
    藥品管理條例案件，經本院判處有期徒刑九月確定，嗣於八十七年一月十四日經
    台灣高等法院定應執行刑為有期徒刑一年五月，又於八十六年七月間，因違反麻
    醉藥品管理條例案件，經本院判處有期徒刑九月確定，並與前開二案合併執行，
    甫於八十八年八月三日假釋期滿執行完畢，有本院被告全國前案紀錄表一紙在卷
    可稽，其於五年以內再犯本件有期徒刑以上之罪，為累犯，應依刑法第四十七條
   規定，加重其刑。爰審酌被告多次施用第二級毒品安非他命，品行非佳，惟其犯
    罪後坦承犯行，態度尚稱良好及其犯罪之動機、目的、手段等一切情狀，量處如
    主文所示之刑。扣案之吸食器一組為被告所有供犯罪所用之物，業經被告供明在
    卷，併依刑法第三十八條第一項第二款之規定予以沒收。
據上論斷，應依刑事訴訟法第二百九十九條第一項前段、毒品危害防制條例第十條第
二項，刑法第十一條前段、第四十七條、第三十八條第一項第二款，判決如主文。
本案經檢察官周慶華到庭執行職務
中    華    民    國      八十九        年     十二     月     十四     日
                                      臺灣基隆地方法院刑事第三庭
                                              法  官  姚 貴 美
右正本證明與原本無異。
對於本件判決如有不服，應於收受送達後十日內，向本院提出上訴書狀，上訴於臺灣
高等法院，並按他造當事人之人數附具繕本。
                                              書記官  明 祖 斌
中    華    民    國      八十九      年       十二     月    二十二    日
附錄論罪法條
毒品危害防制條例第十條第二項：
施用第二級毒品者，處三年以下有期徒刑。


司法院資訊處製作；財團法人民間司法改革基金會備份。
